sv: Denim stretchtyp: Mekanisk stretch; Utan stretch; Stretch (med elastan/spandex); Superstretch; Övrigt
bg-BG: Тип разтегливост на денима: Механична еластичност; Нееластичен; Еластичен (с еластан/спандекс); Супереластичен; Друго
lt-LT: Džinso tamprumo tipas: Mechaninis tamprumas; Netemprus; Temprus (su elastanu / spandeksu); Ypač tamprus; Kita
pl: Typ rozciągliwości denimu: Stretch mechaniczny; Nierozciągliwe; Stretch (z elastanem/spandeksem); Super stretch; Inne
it: Denim elasticizzato: Elasticizzato meccanico; Non elasticizzato; Elasticizzato (con elastan/spandex); Super elasticizzato; Altro
pt-PT: tipo elástico de ganga: Elasticidade mecânica; Não elástico; Elástico (com elastano/spandex); Superelástico; Outro
zh-CN: 牛仔布弹力类型: 机械弹力; 无弹力; 弹力（含弹性纤维/氨纶）; 超高弹力; 其他
nb: Denim stretchtype: Mekanisk stretch; Ikke-stretch; Stretch (med elastan/spandex); Super-stretch; Annet
en: Denim stretch type: Mechanical stretch; Non-stretch; Stretch (with elastane/spandex); Super-stretch; Other
de: Stretchart des Denims: Mechanischer Stretch; Ohne Stretch; Stretch (mit Elastan/Spandex); Super-Stretch; Sonstige
ru: Тип растяжимости джинсовой ткани: Механический стрейч; Без стрейча; Стрейч (с эластаном/спандексом); Суперстрейч; Другое
cs: Typ strečového denimu: Mechanický streč; Pevný; Strečový (s elastanem/spandexem); Superstrečový; Jiné
tr: Denim esneklik türü: Mekanik esneme; Esnemez; Esnek (elastan/spandeks ile); Süper esnek; Diğer
ro-RO: Tip elasticitate denim: Elasticitate mecanică; Neelastic; Stretch (cu elastan/spandex); Super-stretch; Altele
pt-BR: Tipo de elástico do jeans/denim: Elasticidade mecânica; Sem elasticidade; Elástico (com elastano/spandex); Superelástico; Outro
nl: Denim stretch type: Mechanische stretch; Geen stretch; Stretch (met elastaan/spandex); Superstretch; Overige
th: ผ้ายีนส์ยืด: ยืดหยุ่นเชิงกล; ไม่ยืด; ยืดหยุ่น (ผสมอีลาสเทน/สแปนเด็กซ์); ยืดหยุ่นสูง; อื่นๆ
sl-SI: Raztegljiv jeans: Mehansko raztezanje; Neraztegljivo; Raztegljivo (z elastanom/spandeksom); Super raztegljivo; Drugo
hu: Farmer nyúlásának típusa: Mechanikus sztreccs; Nem sztreccs; Sztreccs (elasztánnal/spandexszel); Szuper sztreccs; Egyéb
da: Denimstoffets stræktype: Mekanisk stretch; Uden stretch; Stretch (med elastan/spandex); Super-stretch; Andet
vi: Loại độ co giãn của vải denim: Độ co giãn cơ học; Không co giãn; Co giãn (có elastane/spandex); Siêu co giãn; Khác
fr: Type d’élasticité du denim: Stretch mécanique; Non extensible; Extensible (avec élasthanne/spandex); Super extensible; Autre
sk-SK: Elastický typ denimu: Mechanický streč; Nestretčové; Strečové (s elastanom/spandexom); Super strečové; Iné
ko: 데님 신축성 유형: 기계적 스트레치; 논스트레치; 스트레치(엘라스테인/스판덱스 포함); 슈퍼 스트레치; 기타
el: Τζιν ελαστικού τύπου: Μηχανική ελαστικότητα; Χωρίς ελαστικότητα; Ελαστικό (με ελαστάνη/spandex); Σούπερ ελαστικό; Άλλο
hr-HR: Vrsta rastezljivog trapera: Mehaničko rastezanje; Nerastezljivo; Rastezljivo (s elastinom / spandeksom); Jako rastezljivo; Ostalo
ja: ストレッチデニムタイプ: メカニカルストレッチ; ノンストレッチ; ストレッチ (エラスタン/スパンデックス入り); スーパーストレッチ; その他
fi: Denimin joustotyyppi: Mekaaninen jousto; Joustamaton; Joustava (sisältää elastaania/spandexia); Superjoustava; Muu
zh-TW: 牛仔布彈性類型: 機械彈性; 無彈性; 彈性 (含氨綸/彈性纖維); 超高彈性; 其他
es: Tipo de elasticidad del vaquero: Elástico mecánico; No elástico; Elástico (con elastano/spandex); Súper elástico; Otro